【裁判字號】    95,易,368
【裁判日期】    950508
【裁判案由】    妨害公務等
【裁判全文】
臺灣彰化地方法院刑事判決               95年度易字第368號
公  訴  人  臺灣彰化地方法院檢察署檢察官
被      告  乙○○
上列被告因妨害公務等案件，經檢察官提起公訴（九十五年度偵
字第二六七號），被告於準備程序中就被訴事實為有罪之陳述，
經告知簡式審判程序之旨，並聽取公訴人、被告之意見後，本院
合議庭裁定由受命法官獨任進行簡式審判程序，判決如下：
    主  文
乙○○於公務員依法執行職務時，當場侮辱，處拘役貳拾日，如
易科罰金，以佰元折算壹日；又對於公務員依法執行職務時，
施強暴，處拘役伍拾日，如易科罰金，以佰元折算壹日。應執
行拘役陸拾日，如易科罰金，以佰元折算壹日。
    事  實
一、乙○○因長期把玩甲○○（甲○○所涉違反電子遊戲場業管
    理條例、賭博等案件，以及乙○○所涉賭博案件，另由本院
    北斗簡易庭以九十五年度斗簡字第一九一號審理中）擺設在
    彰化縣田中鎮○○路○段三七二號彬彬汽車修配廠內之賭博
    性電子遊戲機「大贏家果連線」，累計賭輸達新臺幣十餘萬
    元後，心有不甘，於民國九十四年十二月二十七日下午一時
    許飲酒後，竟於同日下午三時許，前往彬彬汽車修配廠上址
    ，拾取該修配廠內之椅子一把，砸毀甲○○所有之上開賭博
    性電子遊戲機一臺與機油桶一個（毀損部分，業據甲○○於
    偵查中撤回告訴，已由檢察官另為不起訴處分），甲○○乃
    報警處理，彰化縣警察局田中分局田中派出所接獲通報後，
    即派遣員警蕭盛發、蔡英武前往彬彬汽車修配廠處理，該二
    名員警到達現場時，乙○○正在該修配廠內咆嘯並破壞上開
    賭博性電子遊戲機，員警見狀即上前制止，乙○○竟基於侮
    辱公務員之犯意，以「幹你娘」辱罵當時在場依法執行職務
    之員警蕭盛發、蔡英武；復基於對於執行職務公務員施以強
    暴之犯意，徒手毆打員警蕭盛發、蔡英武之胸部，並以腳踹
    踢員警蕭盛發、蔡英武之膝蓋（均未成傷）。
二、案經彰化縣警察局田中分局報告臺灣彰化地方法院檢察署檢
    察官偵查起訴。
    理  由
一、按除被告所犯為死刑、無期徒刑、最輕本刑為三年以上有期
    徒刑之罪或高等法院管轄第一審案件者外，於刑事訴訟法第
    二百七十三條第一項程序進行中，被告先就被訴事實為有罪
    之陳述時，審判長得告知被告簡式審判程序之旨，並聽取當
    事人、代理人、辯護人及輔佐人之意見後，裁定進行簡式審
    判程序；除簡式審判程序及簡易程序案件外，第一審應行合
    議審判；刑事訴訟法第二百七十三條之一第一項、第二百八
    十四條之一分別定有明文。本案被告乙○○所犯係死刑、無
    期徒刑、最輕本刑為三年以上有期徒刑或高等法院管轄第一
    審案件以外之罪，且於本院行準備程序時就被訴事實為有罪
    之陳述，經受命法官告知簡式審判程序之旨，並聽取公訴人
    、被告之意見後，本院合議庭認無不得或不宜改依簡式審判
    程序進行之處，經評議結果，裁定改由受命法官獨任行簡式
    審判程序，合先敘明。
二、上開事實，業據被告乙○○於偵訊、本院審理時坦承不諱，
    核與證人甲○○於警詢時，以及證人蔡英武、蕭盛發於偵訊
    時證述之情節相符，復有職務報告、酒精濃度測試紀錄表各
    一紙、現場照片十四幀在卷可稽，足徵被告自白確與事實相
    符。本件事證明確，被告當場侮辱公務員、對於執行職務公
    務員施以強暴之犯行，應堪認定。
三、核被告所為，係犯刑法第一百四十條第一項之當場侮辱公務
    員罪、同法第一百三十五條第一項之對於執行職務公務員施
    以強暴罪。被告所犯上開二罪，犯意各別，行為互殊，應予
    分論併罰。爰審酌被告係因酒後情緒失控，一時衝動始有此
    踰矩行為，且犯後業已深表悔悟，執勤員警亦未受傷，所生
    危害尚非重大，及被告犯罪之動機、目的、手段、品行、智
    識程度，暨犯罪後坦承犯行，態度尚屬良好等一切情狀，分
    別量處如主文所示之刑，並均諭知易科罰金之折算標準，及
    定應執行之刑，並諭知易科罰金之折算標準。
據上論斷，應依刑事訴訟法第二百七十三條之一第一項、第二百
九十九條第一項前段，刑法第一百三十五條第一項、第一百四十
條第一項、第五十一條第六款、第四十一條第一項前段，罰金罰
鍰提高標準條例第一條前段、第二條，判決如主文。
本件經檢察官高如應到庭執行執務。
中    華    民    國    95    年    5     月    8    日
                  刑事第二庭    法  官  鄭舜元
以上正本證明與原本無異。
如不服本判決，應於判決送達後10日內，向本院提出上訴狀（須
附繕本）。
告訴人或被害人對於判決如有不服具備理由請求檢察官上訴者，
其上訴期間之計算係以檢察官收受判決正本之日期為準。
中    華    民    國    95    年    5     月    9     日
                                書記官  呂雅惠
附錄本案論罪科刑法條全文：
中華民國刑法第135條
對於公務員依法執行職務時，施強暴脅迫者，處3年以下有期徒
刑、拘役或300元以下罰金。
意圖使公務員執行一定之職務或妨害其依法執行一定之職務或使
公務員辭職，而施強暴脅迫者，亦同。
犯前二項之罪，因而致公務員於死者，處無期徒刑或7年以上有
期徒刑；致重傷者，處3年以上、10年以下有期徒刑。
中華民國刑法第140條
於公務員依法執行職務時，當場侮辱，或對於其依法執行之職務
公然侮辱者，處6月以下有期徒刑、拘役或100元以下罰金。對於
公署公然侮辱者亦同。


司法院資訊處製作；財團法人民間司法改革基金會備份。
